# 企业合并公允价值调整分录

提问人：xuekuaiji2011 时间：2022-12-15 20:25:28
企业合并中，评估增值公允价值调整，有笔分录借 资产（评估增值额）贷 商誉 少数股东权益，请问各位老师，这个分录是什么意思？

回答人：chenyiwei
可能的做法是：先按照被收购方账面净资产份额与合并成本之间的差额计算了暂定商誉。这个商誉的金额与根据企业合并准则规定的正确商誉金额相比肯定是高估的，所以后续还要补充确认被收购方可辨认净资产公允价值相对于其账面价值的增值，相应调整商誉和少数股东权益。即补做该笔抵销分录。
上述分录中，贷记商誉的金额为【可辨认净资产评估增值额母公司持股比例】；贷记少数股权的金额为【可辨认净资产评估增值额少数股东持股比例】，同时将少数股东权益也调整为以购买日净资产公允价值为基础计量。